# 陈版请进-暂时性差异转为永久性差异

提问人：中介小兵 时间：2015-04-13 21:52:23
陈老师您好，
某一家公司的广告费超标部分去年确认了"递延所得税资产"，根据目前的额情况，今年以及以后每年的广告费均会超标，即递延所得税没有办法转回。现决定将上年确认的暂时性差异也调整为永久性差异，并且对今年超标的广告费亦不确认可抵扣暂时性差异，而是作为永久性差异。
想问下您，对去年确认的"递延所得税资产"，若要转为永久性差异，该如何做账务处理？将"递延所得税资产"冲减"应交税费-所得税费用"吗？
非常感谢~~

回答人：chenyiwei
借：所得税费用——递延所得税费用，贷：递延所得税资产。（注：前提是前期确认递延所得税资产不构成会计差错，本期内确实是因为市场营销策略发生变化等可识别的客观因素导致对原先能否在以后年度扣除的估计和判断发生变化）。